臺灣桃園地方法院刑事判決　　　　　 99年度審交訴字第173號
公　訴　人　臺灣桃園地方法院檢察署檢察官
被　　　告　羅福
上列被告因業務過失致死案件，經檢察官提起公訴（99年度偵字
第28000 號），被告於準備程序進行中為有罪之陳述，經本院合
議庭裁定由受命法官獨任進行簡式審判程序，判決如下：
    主  文
羅福從事業務之人，因業務上之過失致人於死，處有期徒刑陸月
，如易科罰金，以新台幣壹仟元折算壹日。緩刑年，緩刑期間
付保護管束，並應向指定之政府機關、政府機構、行政法人、社
區或其他符合公益目的之機構或團體，提供捌拾小時之義務勞務
。
    事實及理由
一、被告所犯之罪，為死刑、無期徒刑、最輕本刑3 年以上有期
    徒刑或高等法院管轄第一審案件以外之罪，而被告於本院準
    備程序進行中，就被訴事實為有罪之陳述，經本院告知簡式
    審判程序意旨，並聽取公訴人及被告之意見後，依刑事訴訟
    法第273 條之1 第1 項之規定，裁定依簡式審判程序審理，
    合先敘明。
二、犯罪事實：
    羅福為「松品塑鋼門窗有限公司」之司機，以駕駛小貨車載
    送貨物為業，為從事駕駛業務之人。於民國99年8 月5 日（
    起訴書誤載為6 日，應予更正）下午，駕駛車牌號碼1092-V
    E 號自用小貨車，由桃園縣中壢市○○路沿下興南13鄰產業
    道路往中豐北路方向行駛。於同日下午4 時35分許，行經桃
    園縣中壢市下興南13鄰產業道路與新生路3 段無號誌交岔路
    口時，本應注意車前狀況，並隨時採取必要之安全措施，且
    行至無號誌交岔路口，支線道車應暫停讓幹線道車先行，而
    依當時天候晴、日間有自然光線、視距良好、路面為無缺陷
    、無障礙之乾燥柏油道路，並無不能注意之情事，竟疏未注
    意屬於幹線道之新生路上有無左右來車，即貿然由屬於支線
    道之下興南13鄰產業道路進入上開交岔路口。適有張定均（
    起訴書誤載為張定鈞，應予更正）騎乘車牌號碼ITZ-202 號
    重型機車沿新生路3 段由大園往中壢方向行駛，亦疏未減速
    慢行並充分注意車前狀況，即駛進上開無號誌交岔路口，兩
    車遂在該路口發生碰撞，羅福所駕之車右前車頭撞擊張定均
    之機車左後車身，致張定均人車倒地，並因此造成顱顏骨併
    頸椎開放性骨折，致神經性併低血容性休克，經送醫急救，
    仍於同日下午4 時47分不治死亡。羅福於肇事後，在未被有
    偵查犯罪職權之機關或公務員知悉犯罪行為前，主動報警處
    理，並於員警前往現場處理時當場承認為肇事人，自首而接
    受裁判。
三、認定被告犯罪所憑之證據：
  (一)被告羅福於警詢之供述；於偵訊及本院準備程序中與審理時
    之自白。
  (二)被害人家屬張家佳於警詢及偵查中之指述。
  (三)道路交通事故現場圖、道路交通事故調查報告（一）（二）
    表各1 份，現場暨車損照片共26張、車禍現場照片7 張、車
    禍鑑識照片10張。
  (四)被害人張定均之臺灣桃園地方法院檢察署檢驗報告書（內含
    天晟醫院診斷證明書）、相驗屍體證明書各1 份，被害人張
    定均之相驗照片8 張。
  (五)臺灣省桃園縣區車輛行車事故鑑定委員會100 年1 月28日桃
    縣行字第1005200380號函暨鑑定意見書1 份。
四、查被告羅福受僱於「松品塑鋼門窗有限公司」擔任貨車司機
    之工作，為從事業務之人，業據被告陳明在卷，是核其所為
    ，係犯刑法第276 條第2 項之業務過失致死罪。其於警員尚
    未知悉真正肇事之人前，向前往車禍現場處理之警員王振富
    坦承其為肇事人，並自首接受裁判，此有桃園縣政府警察局
    道路交通事故肇事人自首情形紀錄表1 份在卷可稽，爰依刑
    法第62條前段規定減輕其刑。爰審酌本件係被告駕駛自用小
    貨車行經無號誌交岔路口，支線道車未暫停讓幹線道車直行
    車先行為肇事主因，被害人駕駛重機車行經無號誌交岔路口
    ，未減速慢行且未充分注意車前狀況為肇事次因，是衡以雙
    方違反注意義務之情節及程度、造成被害人死亡之結果，並
    考量被告犯罪後坦承犯行之態度，且業與被害人家屬達成和
    解，且已履行，有桃園縣中壢市調解委員會99年刑調字第
    637 號調解書1 份在卷可稽，及其無犯罪前科紀錄，素行良
    好，有臺灣高等法院被告前案紀錄表可稽，暨其生活狀況、
    智識程度等一切情狀，量處如主文所示之刑，並諭知易科罰
    金之折算標準。又被告未曾因故意犯罪受有期徒刑以上刑之
    宣告，有臺灣高等法院被告前案紀錄表1 份在卷可查，其因
    一時失慮致罹刑章，本院認經此偵審教訓，當足收警惕懲儆
    之效，信無再犯之虞，因認對其宣告之刑以暫不執行為適當
    ，爰併諭知緩刑年，並於緩刑期間付保護管束，且應向指
    定之政府機關、政府機構、行政法人、社區或其他符合公益
    目的之機構或團體，提供捌拾小時之義務勞務，以勵自新。
五、應適用之法條：
    刑事訴訟法第273 條之1 第1 項、第299 條第1 項前段、第
    310 條之2 、第454 條第1 項，刑法第276 條第2 項、第62
    條前段、第41條第1 項前段、第74條第1 項第1 款、第2 項
    第5 款、第93條第1 項第2 款，刑法施行法第1 條之1 第1
    項、第2 項前段。
六、如不服本判決，應於判決送達後10日內向本院提出上訴狀（
    應附繕本），其未敘述上訴理由者，應於上訴期間屆滿後20
    日內補提理由書狀於本院，上訴於臺灣高等法院。
本案經檢察官蔡佩玲到庭執行職務。
中    華    民    國   100    年    5     月    9     日
                    刑事庭  法  官  許曉微
以上正本證明與原本無異。
                            書記官  林宜亭
中    華    民    國   100    年    5     月    9     日
附錄本案論罪科刑法條：
中華民國刑法第276條
（過失致死罪）
因過失致人於死者，處2 年以下有期徒刑、拘役或2 千元以下罰
金。
從事業務之人，因業務上之過失犯前項之罪者，處5 年以下有期
徒刑或拘役，得併科3 千元以下罰金。